【裁判字號】    90,易,184
【裁判日期】    900501
【裁判案由】    賭博
【裁判全文】
臺灣士林地方法院刑事判決                            九十年度易字第一八四號
    聲  請  人  臺灣士林地方法院檢察署檢察官
    被      告  乙○○○
                甲○○
右列被告因賭博案件，經檢察官聲請簡易判決處刑（九十年度偵字第一七一號），本
院認不得以簡易判決處刑，而改依通常程序審理判決如左：
    主  文
乙○○○共同連續在公眾得出入之場所賭博財物，處罰金陸仟元，如易服勞役，以參
佰元折算壹日。扣案電動賭博機具桃太郎三代壹臺（含ＩＣ板壹片）、賭資新台幣壹
仟壹佰拾元均沒收。
甲○○在公眾得出入之場所賭博財物，處罰金壹仟元，如易服勞役以參佰元折算壹日
。緩刑貳年。
    事  實
一、乙○○○與二名不詳姓名之成年男子，基於共同之概括犯意聯絡，自民國八十九
    年十二月十三日下午一時許起，至同年月十五日下午三時卅分許，在台北市○○
    區○○路一段三十九巷八十四號乙○○○所經營之「好厝邊」清茶館，係公眾得
    出入之場所，由該二名不詳姓名之成年男子提供而設置電動賭博機具桃太郎三代
    一台，共同以上開賭博性電動機具與不特定之賭客對賭。賭客以硬幣新台幣（下
    同）十元投入機具，每次下注以一元起算，如下注中獎，以十元為單位之中獎金
    額從退幣口退幣歸賭客所有，若未押中，則所押注於機檯內之分數由機檯沒入歸
    乙○○○與二名不詳姓名之成年男子所有，而連續與不特定人賭博，乙○○○與
    二名不詳姓名之成年男子未約定如何分帳。於同年十二月十五日下午，賭客甲○
    ○投入五百元正在該處賭博於同日下午三時三十分許，為警當場查獲，並扣得電
    動賭博機具桃太郎三代一臺（以上含ＩＣ板一片）、賭資一千一百十元。
二、案經臺北市政府警察局北投分局移送臺灣士林地方法院檢察署檢察官偵查後聲請
    簡易判決處刑。
    理  由
一、訊據被告乙○○○固坦承前開電動賭博機具，係由二名不詳姓名之成年男子提供
    ，渠同意擺設之事實，但否認有賭博犯行，辯稱：渠只是試著擺擺，看能不能賺
    錢而已云云。被告甲○○則辯稱：渠當日去該清茶店喝酒，沒有玩前開電動玩具
    云云。經查：
    (一)被告乙○○○既同意在前開公眾得出入之場所擺設賭博電動玩具，嘗試該機具
      能否賺錢，即謂其同意與二名不詳姓名之成年男子為一造，與賭玩該機具之不
      特定人對賭，則其具有賭博之犯意甚明，所辯不具賭博之犯意云云，並不可採
      。
    (二)前開電動賭博機具，於遭查獲時，有插電，正由甲○○賭玩中，賭博機具內有
      一千一百十元，有臺北市政府警察局北投分局石牌派出所臨檢紀錄表一份在卷
      足稽，且有該等物品扣案足資佐證。又甲○○於警訊及偵查中均坦承投入五百
      元，賭玩前開賭博機具，其賭玩前開賭博機具時，有電玩之聲響，被告乙○○
      ○應知情等事實，此有警訊筆錄及八十九年十二月十五日偵訊筆錄可稽。被告
      乙○○○於警訊、偵查及審理中亦為相同之陳述，足見甲○○確有賭玩該機具
      ，其於本院審理時，翻異前詞，並否認在偵查中之自白，所述顯非事實，並不
      足採。綜上，被告等犯行明確，應予依法論科。
二、核被告二人所為，均係犯刑法第二百六十六條第一項之賭博罪。被告乙○○○與
    二名提供機具之不詳姓名成年男子，均有犯意聯絡及行為分擔，均為共同正犯。
    被告乙○○○多次賭博犯行，均時間緊接，所犯為構成要件相同之罪名，顯係基
    於概括犯意反覆為之，為連續犯，應依刑法第五十六條規定以一罪論並加重其刑
    。聲請人認被告乙○○○所為，係犯刑法第二百六十八條前段之賭博罪，然而被
    告否認意圖營利而供給賭博場所，且陳稱在本件之前未擺設過電動玩具，前開提
    供電動機具之人未告知輸贏之比例，渠不知輸贏之比例等情，據此，則尚不足以
    認定其有必贏之認識，與刑法第二百六十八條前段之賭博罪須有營利之意圖顯有
    不合，聲請人未能舉證證明被告有必贏不輸之營利意圖，本院依職權調查，亦無
    法認定其有該意圖，則聲請人此部分聲請之法條，容有未合，依法應予變更。爰
    審酌被告二人因圖一時貪欲而涉犯本案，及渠等之生活狀況、目的、手段、犯罪
    所生危害及犯罪後態度，等一切情狀，各量處如主文所示之刑，並均諭知易服勞
    役之折算標準。被告甲○○前未曾受有期徒刑以上刑之宣告，有台灣高等法院被
    告全國前案紀錄表一份在卷足稽，因一時失慮，偶罹刑典，經此刑之宣告後，應
    知警惕而無再犯之虞，本院因認暫不執行其刑為當，予以宣告緩刑，用啟自新。
    扣案如主文所示之賭博電動機具一台（含ＩＣ板）係屬當場賭博之器具，扣得之
    賭資一千一百十元應依刑法第二百六十六條第二項之規定宣告沒收。
據上論斷，應依刑事訴訟法第四百五十二條、第二百九十九條第一項前段、第三百條
，刑法第二十八條、第五十六條、第二百六十六條第一項前段、第二項、第四十二條
第二項、第七十四條第一款，罰金罰鍰提高標準條例第一條前段、第二條，判決如主
文。
本案經檢察官陳俊宏到庭執行職務。
中      華      民      國      九十      年      五      月    一      日
                                  臺灣士林地方法院刑事第四庭
                                          法  官
右正本證明與原本無異
如不服本判決應於送達後十日內向本院提出上訴狀
                                          書記官
中      華      民      國      九十      年      五      月    一      日


司法院資訊處製作；財團法人民間司法改革基金會備份。
